【裁判字號】    89,易,227
【裁判日期】    890607
【裁判案由】    傷害
【裁判全文】
臺灣花蓮地方法院刑事判決                          八十九年度易字第二二七號
    公  訴  人  臺灣花蓮地方法院檢察署檢察官
    被      告  甲○○
右列被告因傷害案件，經檢察官提起公訴（八十九年度偵字第七七三號），本院判決
如左：
    主  文
甲○○無罪。
    理  由
一、公訴意旨略以：被告甲○○於民國（下同）八十八年十二月十八日凌晨三、四時
    許，在花蓮市○○路四六八號陳主榮住處附近，因車位問題與乙○○之男友陳主
    榮發生爭執後，夥同不詳姓名之男子數名，持棍棒等物毆打陳主榮（此部份未據
    告訴），嗣乙○○因在上開住處內聞吵鬧聲乃往外查看，發現陳主榮受傷倒地後
    ，乃請求甲○○等人不要繼續毆打陳主榮，惟甲○○竟與上開不詳姓名之數名男
    子基於傷害之犯意之聯絡，仍持棍棒等物共同毆打乙○○，致其受有右手背、右
    腕瘀血等傷害，因認被告涉犯傷害罪名等語。
二、按犯罪事實應依證據認定之，無證據不得推定其犯罪事實；又不能證明被告犯罪
    者，應諭知無罪之判決，刑事訴訟法第一百五十四條及第三百零一條第一項分別
    定有明文。
三、訊據被告甲○○堅詞否認涉犯右揭罪名，辯稱伊確於上開時地因停車糾紛而與告
    訴人乙○○之男女陳主榮發生衝突，並曾持椅子毆打陳某，但伊並未出手毆打告
    訴人，恐係伊同行友人出手毆打告訴人等語。而公訴人認被告涉犯傷害罪行，無
    非以告訴人乙○○之指訴，以及官女提出之驗傷證明暨官女所陳車號經查確係被
    告所有之自小客車（車籍資料查詢表）等事證，為其論據。惟按告訴人之告訴，
    係以使被告受刑事訴追為目的，是其陳述是否與事實相符，仍應調查其他證據以
    資審認，最高法院五十二年台上字第一三００號判例足資參照。而被告係辯稱毆
    打告訴人者另有其人，故本件之待於釐清之爭點乃究係何人出手毆打告訴人，以
    及依檢察官及本院調查之所得可否確信係被告之行為造成告訴人上開傷害。而告
    訴人提出之診斷證明書僅足證明告訴人確受有如起訴書所載外傷，至於該等傷害
    究係被告抑或其他未據起訴之人出手毆打所造成，則無從判斷，是該紙驗傷證明
    ，自難憑為佐證告訴人指訴之真實性。再查本件毆鬥事件係因被告與告訴人之男
    友陳主榮二人各別所有之汽車停車問題而引發之糾紛，已據被告及告訴人一致陳
    明在卷，故是時被告所有之自小客車出現在事發現場乃當然之理；況依告訴人於
    偵審中之陳述，出手毆打者共約四、五人，足認事發現場除被告、告訴人及陳主
    榮之外，另有多位與被告同行之不詳人士在場，故告訴人記下被告所有自小客車
    之車號之事實，對於判斷被告是否曾經出手毆打告訴人而言並無任何證據上之價
    值，是此部分當然不能據以審認告訴人之指訴是否與事實相符。又查被告雖自承
    於遭告訴人之男友陳主榮砍傷手部後，確曾持椅子與陳某格鬥等語，然被告遭陳
    主榮砍傷後，係受有左肱骨遠端開放性骨折、左肘及左手切割性外傷等重大外傷
    ，有慈濟醫院診斷證明書及病歷影本各一份在在卷可稽。衡諸常情，被告受上述
    重大切割傷害之後，送醫就治猶未及，是否仍有餘裕時間及氣力再續毆打告訴人
    顯有疑問。再告訴人所舉證人即花蓮分局中華派出所警員丙○○於本院調查中到
    結證略稱：本件鬥毆事故為伊處理，伊到達現場時雙方均已送醫院，告訴人陳稱
    遭受毆打，伊請另名同仁前往慈濟醫院訊問被告有無毆打告訴人，但是時被告正
    在急救中。伊另前往訊問被告原消費之店內員工小姐，該等人士均稱未目睹過程
    ，此外並無任何證據證明被告毆打告訴人等語。綜上各節，本件並無任何證據足
    以證明告訴人所舉驗傷單載傷害確係被告出手所為，復無事證足資佐證告訴人之
    指訴是否與事實相符，揆諸前揭最高法院判例意旨，應認被告犯罪不能證明，依
    法即應為被告無罪判決之諭知。
據上論斷，應依刑事訴訟法第三百零一條第一項，判決如主文。
中      華      民      國    八十九      年    六      月      七      日
                              臺灣花蓮地方法院刑二庭
                                  法  官  陳  欽  賢
右正本證明與原本無異。
如對本判決不服，應於送達後十日內，向本院提出上訴狀。（應抄附繕本）告訴人或
被害人如對於本判決不服者，應具備理由請求檢察官上訴，其上訴期間之計算係以檢
察官收受判決正本之日期為準。
                                  法院書記官
中      華      民      國     八十九     年    六     月     十三      日


司法院資訊處製作；財團法人民間司法改革基金會備份。
